【裁判字號】    90,台上,1820
【裁判日期】    900328
【裁判案由】    違反槍砲彈藥刀械管制條例
【裁判全文】
最高法院刑事判決                                九十年度台上字第一八二○號
    上  訴  人  甲○○
右上訴人因違反槍砲彈藥刀械管制條例案件，不服台灣高等法院台中分院中華民國八
十九年十二月二十九日第二審判決（八十九年度上訴字第二三一四號，起訴案號：台
灣彰化地方法院檢察署八十九年度偵字第二九四七號），提起上訴，本院判決如左：
    主  文
上訴駁回。
    理  由
按刑事訴訟法第三百七十七條規定，上訴於第三審法院，非以判決違背法令為理由，
不得為之。是提起第三審上訴，應以原判決違背法令為理由，係屬法定要件。如果上
訴理由狀並未依據卷內訴訟資料，具體指摘原判決不適用何種法則或如何適用不當，
或所指摘原判決違法情事，顯與法律規定得為第三審上訴理由之違法情形，不相適合
時，均應認其上訴為違背法律上之程式，予以駁回。本件原判決綜合調查證據之結果
，認上訴人甲○○犯有槍砲彈藥刀械管制條例第十一條第四項未經許可，持有可發射
金屬具有殺傷力之空氣長槍罪之事實，因認第一審判決，論上訴人以上開罪名，量處
有期徒刑壹年壹月，併科罰金新台幣（下同）貳萬元，罰金如易服勞役，以玖佰元即
銀元佰元折算壹日，扣案之可發射金屬具有殺傷力之空氣長槍壹支（槍枝管制編號
0000000000）、鋼珠壹包及瓦斯鋼瓶壹瓶均沒收，為無不合，予以維持，
駁回上訴人在第二審之上訴，已引用第一審判決書所記載之事實、證據及理由，詳
認定犯罪事實之依據及憑以認定之理由，從形式上觀察，原判決並無違背法令情形。
上訴意旨謂其不知持有空氣長槍屬犯罪行為，只為射擊斑鳩燉煮，以治療小孩疾病，
非為犯罪之用，販賣空氣長槍者乃不相識之五金攤販，上訴人平日素行良善，職業正
當，未有前科，家有父、母、子、女須扶養，原判決未審酌上情予以減刑或諭知緩刑
，顯有未當等語，係就原判決理由已詳為論斷與說明之事項，再事爭執，殊非適法之
第三審上訴理由。再量刑輕重屬事實審法院得依職權自由裁量之事項，原判決已審酌
上訴人之素行、犯罪動機、目的、手段、所生危害及犯罪後之態度等一切情狀，復以
不肯吐露該空氣長槍究向何人購買，於法定刑度內量處有期徒刑壹年壹月，於法洵無
不合。上訴意旨謂原判決未依刑法第七十四條之規定併為緩刑之宣告，殊有未當云云
，係就原審量刑職權之適法行使，任意指摘，與法律規定得為第三審上訴理由之違法
情形，不相適合。此外，上訴人徒憑己意，對原審採證認事職權之適法行使及原判決
理由已詳為論斷之事項，任意爭辯，顯與法定上訴第三審之形式要件不符，其上訴違
背法律上之程式，應予駁回。又本件係從程序上駁回上訴，上訴人請求併予諭知緩刑
，無從審酌，附為明。
據上論結，應依刑事訴訟法第三百九十五條前段，判決如主文。
中      華      民      國     九十     年      三      月    二十八    日
                              最高法院刑事第六庭
                                  審判長法官  謝  家  鶴
                                        法官  洪  文  章
                                        法官  花  滿  堂
                                        法官  陳  世  淙
                                        法官  洪  佳  濱
      右正本證明與原本無異
                                              書  記  官
中      華      民      國     九十     年      四      月     十二     日


司法院資訊處製作；財團法人民間司法改革基金會備份。
